【裁判字號】    92,訴,1451
【裁判日期】    921121
【裁判案由】    毒品危害防制條例
【裁判全文】
臺灣桃園地方法院刑事判決                        九十二年度訴字第一四五一號
    公  訴  人  臺灣桃園地方法院檢察署檢察官
    被      告  甲○○
右列被告因違反毒品危害防制條例案件，經檢察官提起公訴（九十二年度毒偵字第七
一七號、第二０九四號），本院判決如左：
    主  文
甲○○連續施用第一級毒品，處有期徒刑柒月，扣案之海洛因包（合計驗餘淨重零
點零伍公克，包裝重零點柒伍公克）沒收銷燬之，注射針筒捌支、削尖吸管貳支、橡
皮管壹條，均沒收；又連續施用第二級毒品，處有期徒刑陸月，扣案之安非他命壹包
（含袋重零點伍公克）沒收銷燬之，吸食器貳組、削尖吸管貳支，均沒收。應執行有
期徒刑壹年，扣案之海洛因包（合計驗餘淨重零點零伍公克，包裝重零點柒伍公克
）、安非他命壹包（含袋重零點伍公克）沒收銷燬之，注射針筒捌支、削尖吸管貳支
、橡皮管壹條、吸食器貳組，均沒收。
    事  實
一、甲○○前因施用毒品案件，經送觀察、勒戒後，認有繼續施用毒品之傾向，經本
    院以八十八年度毒聲字第五００三號裁定令入戒治處所施以強制戒治，嗣停止戒
    治，所餘戒治期間付保護管束，民國八十九年八月二十五日保護管束期滿，經臺
    灣桃園地方法院檢察署檢察官於八十九年九月十四日以八十九年度戒偵字第四九
    六號為不起訴處分確定在案。詎甲○○仍不知悔改，復基於施用第一級毒品海洛
    因之概括犯意，自九十一年二、三月間某日起至九十二年七月五日止，在其位於
    桃園縣龍潭鄉○○村○○路一八七巷一三一號住處內，以注射針筒注射之方式，
    連續多次施用第一級毒品海洛因；又另行起意而基於施用第二級毒品安非他命之
    概括犯意，自九十一年二、三月間某日起至九十二年七月五日止，在其前揭之住
    處內，以將安非他命放置在吸食器內，再以火燒烤產生煙霧後吸食之方式，連續
    多次施用第二級毒品安非他命。嗣先於九十二年二月二十六日一時許，在其前揭
    住處前，經警察覺甲○○行跡可疑，而上前盤查，甲○○在未被有偵查犯罪職權
    之機關或公務員發覺其施用毒品前，主動交付其所有用以施用海洛因所用之注射
    針筒二支，並偕同警員至其前開住處，再將其所有之海洛因二包（合計驗餘淨重
    ０．０二公克，包裝重０．五公克）、用以施用海洛因及安非他命所用之削尖吸
    管、注射針筒各二支、吸食器一組，交付予警員，自首而接受裁判；復於同年七
    月八日十三時三十分，警員至甲○○前開住處查訪時，甲○○在未被有偵查犯罪
    職權之機關或公務員發覺其施用毒品前，即主動交付其所有之安非他命一包（含
    袋重０．五公克）、海洛因一包（驗餘淨重０．０三公克，包裝重０．二五公克
    ）、注射針筒四支、橡皮管一條及吸食器一組，自首而接受裁判。
二、案經桃園縣警察局平鎮分局移送臺灣桃園地方法院檢察署檢察官偵查起訴。
    理  由
一、本件被告甲○○所犯並非死刑、無期徒刑、最輕本刑為三年以上有期徒刑之罪或
    高等法院管轄第一審案件，而於準備程序進行中，被告先就被訴事實為有罪之陳
    述，經告知簡式審判程序之旨，並聽取公訴人、被告之意見後，由本院合議庭以
    裁定進行簡式審判程序，合先敘明。
二、右開施用第一級毒品海洛因及第二級毒品安非他命之事實，業據被告於警訊、偵
    查及本院訊問時坦承無訛，而被告於前揭時地二度被查獲，經警採集其尿液檢體
    送驗結果，分別呈安非他命、嗎啡陽性反應，有被採尿人姓名編號對照表二紙、
    桃園縣衛生局不法藥物尿液檢定書一紙、台灣檢驗科技股份有限公司濫用藥物尿
    液檢驗報告二紙附卷可稽，並有如事實欄所列之物扣案可資佐證，而扣案之白色
    粉末三包經送鑑驗結果，均含第一級第六項毒品海洛因成分，有法務部調查局鑑
    定通知書二紙在卷可參，足見被告前開自白確與事實相符。本件事證明確，被告
    犯行已經證明，應予依法論科。
三、核被告所為，係犯毒品危害防制條例第十條第一項施用第一級毒品海洛因罪、同
    條第二項施用第二級毒品安非他命罪。被告持有海洛因及安非他命之低度行為，
    分別為施用之高度行為所吸收，均不另論罪。被告多次施用第一級毒品海洛因、
    第二級毒品安非他命行為，時間緊接、所犯構成要件相同之罪名，顯係基於概括
    犯意反覆而為，均應依連續犯之規定以一罪論，並依法加重其刑。其所犯上開二
    罪間，犯意各異，行為互殊，可認係分別起意，應予分論併罰。次按被告於前開
    時地經警盤查，在未被有偵查犯罪職權之機關或公務員發覺其施用第一級毒品海
    洛因及第二級毒品安非他命犯行前，即主動將如事實欄所列之物交付予警員，並
    供承其施用毒品之犯行，此經被告於本院訊問時陳明在卷，並有查獲被告之警員
    所製作偵查報告二份在卷可稽，足徵被告在犯罪未被發覺前，自行向警員告知其
    犯罪而不逃避接受裁判，自合於自首之要件，爰均依刑法第六十二條前段之規定
    減輕其刑，並皆依刑法第七十一條第一項規定先加後減之。爰審酌被告經觀察、
    勒戒、強制戒治後仍再施用毒品，顯見戒毒意志不堅，及其犯罪戕害自身，尚無
    害及他人，且犯罪後坦承犯行，態度尚稱良好等一切情狀，各量處如主文所示之
    刑，並合併定其應執行之刑。扣案之海洛因三包（合計驗餘淨重０．０五公克，
    包裝重０．七五公克）、安非他命一包（含袋重０．五公克），為被告施用後剩
    餘之毒品，此經被告供承在卷，既為本案查獲之毒品，自應依毒品危害防制條例
    第十八條第一項前段規定沒收銷燬之。扣案之注射針筒八支，吸食器二組、削尖
    吸管二支及橡皮管一條，依其物質屬性雖尚有其他用途，而非專供施用毒品之器
    具，然既均為被告所有且係供其施用毒品海洛因、安非他命之用，亦據被告陳明
    在卷，爰依刑法第三十八條第一項第二款之規定宣告沒收。另扣案之研磨器一組
    、分裝袋十二只，被告供稱並非用以施用或預備施用第一級、第二級毒品所用之
    物，且無積極證據足證與被告所犯本件施用毒品犯行有關，亦非違禁物，自無從
    併予宣告沒收，附此敘明。
據上論斷，應依刑事訴訟法第二百九十九條第一項前段，毒品危害防制條例第十條第
一項、第二項、第十八條第一項前段，刑法第十一條前段、第五十六條、第六十二條
前段、第五十一條第五款、第三十八條第一項第二款，判決如主文。
本案經檢察官羅秀蓮到庭執行職務。
中        華        民        國     九十二   年    十一  月   二十一   日
                                  臺灣桃園地方法院刑事第十庭
                                      法  官    蔡和憲
右正本證明與原本無異。
如不服本判決，應於送達後十日內，向本院提出上訴狀。
                                      書記官   常毓生
中        華        民        國     九十二   年    十一   月   二十一  日
毒品危害防制條例第十條第一項、第二項：
施用第一級毒品者，處六月以上五年以下有期徒刑。
施用第二級毒品者，處三年以下有期徒刑。


司法院資訊處製作；財團法人民間司法改革基金會備份。
